臺灣新竹地方法院宣示判決筆錄　　　　　 95年度訴字第135號
公　訴　人　臺灣新竹地方法院檢察署檢察官
被　　　告　甲○○
　　　　　　　　　　（另案於臺灣桃園女子監獄執行中）
指定辯護人　本院公設辯護人乙○○
被　　　告　丙○○
指定辯護人　陳詩文律師
被　　　告　黃婕茜
　　　　　　　　　　（另案於臺灣新竹監獄新竹分監執行中）
指定辯護人　許麗美律師
被　　　告　彭震偉
　　　　　　　　　　（另案於國防部臺南監獄執行中）
指定辯護人　本院公設辯護人乙○○
上列被告因妨害自由案件，檢察官提起公訴（94年度偵字第2823
號）及追加起訴（95年度偵字第991 號、第6640號）後，聲請改
依協商程序而為判決，本院於中華民國96年5月14日下午4時，在
本院刑事第八法庭宣示判決，出席職員如下：
法官起立朗讀判決主文、犯罪事實要旨、處罰條文，及告以上訴
限制、期間並提出上訴狀之法院，且諭知記載其內容：
一、主  文：
    甲○○共同以其他非法方法，剝奪人之行動自由，累犯，處
    有期徒刑捌月。
    丙○○共同以其他非法方法，剝奪人之行動自由，處拘役伍
    拾玖日。緩刑貳年。
    黃婕茜共同以其他非法方法，剝奪人之行動自由，處有期徒
    刑陸月，如易科罰金，以銀元佰元即新臺幣玖佰元折算壹
    日。
    彭震偉共同以其他非法方法，剝奪人之行動自由，累犯，處
    有期徒刑玖月。
二、犯罪事實要旨：
(一)、甲○○前因違反毒品危害防制條例案件，經本院於民國90年
    9月23日以90年度訴字第264號判決判處應執行有期徒刑8 月
    確定；又於91年間，再因違反毒品危害防制條例案件，經本
    院於92年1月17日以91年度訴字第608號判決判處有期徒刑10
    月確定。上開2 案件接續執行，嗣於93年10月11日假釋付保
    護管束，迄至93年10月30日假釋期滿未經撤銷，視為已執行
    完畢；彭震偉前因犯懲治盜匪條例及傷害等案件，經本院分
    別於88年12月23日以88年度少訴緝字第1號判處有期徒刑2年
    2 月，及於88年8月26日以88年度易字第485號判處有期徒刑
    3 月，並分別於89年1月14日及88年9月17日確定，嗣經本院
    於89年2月16日以89年度聲字第141號裁定定應執行刑為有期
    徒刑2年3月，於89年2月29日確定，並於90年11月8日縮刑期
    滿執行完畢。
(二)、甲○○、丁○○與黃婕茜間為朋友關係，緣於94年4 月間，
    甲○○認丁○○未經其許可，施用其所有價值約新臺幣（下
    同）2,500 元之第一級毒品海洛因，卻未返還等值之第一級
    毒品海洛因或現金，而心生不滿，並將上情告訴黃婕茜，且
    由黃婕茜於94年4月19日上午11時許，以電話聯絡丁○○前
    往其位在新竹縣竹東鎮○○街13巷26號居所，迨丁○○抵達
    上址後，甲○○、黃婕茜竟共同基於妨害他人自由之犯意聯
    絡，強行將丁○○拉進上開處所之房間內，並輪流徒手毆打
    丁○○臉部（未成傷），且因黃婕茜之前替丁○○代墊積欠
    彭震偉之賭債1,000 元，黃婕茜遂自行基於強制之犯意，強
    行翻找丁○○所攜帶之皮包，並取出皮包內之華南商業銀行
    及郵局之提款卡各1 枚，且脅迫丁○○說出密碼，而使丁○○行無義務之事，隨後，黃婕茜乃囑其同居人張錦烹（另為
    不起訴處分確定）持丁○○所有之提款卡2 枚外出領款以償
    還丁○○所積欠甲○○及黃婕茜之上開債務，且命丁○○不
    得離去該處。惟嗣後因密碼錯誤及存款不足而未獲款，黃婕
    茜、甲○○遂更加氣憤，並與甫抵達黃婕茜居處之丙○○共
    同承前妨害自由之犯意聯絡，3 人將丁○○再強行拉入上址
    房間內徒手毆打丁○○（未成傷），迨毆打完畢後，乃命姓
    名、年籍不詳，綽號「加菲貓」之成年男子看管丁○○不准
    其離去，惟綽號「加菲貓」之成年男子於翌日即94年4 月20
    日凌晨5 時許，見甲○○、黃婕茜、丙○○均外出後，乃釋
    放丁○○離去，然當丁○○即將到達其位在新竹縣竹東鎮○○街323 號居處時，又遭甲○○及與之亦有妨害自由犯意聯
    絡之彭震偉攔下，並接續同一妨害自由之犯意，將丁○○強
    行帶回黃婕茜上開居所，且由彭震偉持安全帽、水管毆擊丁○○，致其受有兩上肢挫傷之傷害（彭震偉所涉傷害部分，
    已逾告訴期間），嗣於同日7 時許，甲○○要求丁○○以刷
    卡購買金飾變現之方式，賠償上開積欠之第一級毒品海洛因
    ，甲○○與彭震偉並共同基於強制之犯意聯絡，壓制丁○○
    前往位在新竹縣竹東鎮之「鎮金坊銀樓」，並命其以上開方
    式購買金飾之強暴方式，而使丁○○行無義務之事，惟因已
    逾信用卡額度而未得款。因此，彭震偉即要求丁○○想辦法
    清償積欠甲○○之債務，迨3 人返回丁○○位在新竹縣竹東
    鎮○○街323號居處後，甲○○及彭震偉又承前強制之犯意
    聯絡，命丁○○向友人調借現金，經丁○○電話聯絡後獲得
    其友人葉錦海之同意而借得2,500 元，並約定於當日中午12
    時交付，惟其後葉錦海又以電話向丁○○表示付款時間需再
    延遲，彭震偉得知後，乃心生不滿，自行基於傷害之犯意，
    持放置在該處房間內之丁○○所有之水果刀刺向丁○○之左
    大腿，致丁○○受有左大腿撕裂傷之傷害（彭震偉所涉傷害
    部分，已逾告訴期間），其後並於同日中午12時30分許，甲○○及彭震偉共同壓制丁○○前往位在新竹縣北埔鄉秀巒公
    園，由丁○○向葉錦海取得現金2,500 元交給甲○○之強暴
    方式，使丁○○行無義務之事，待甲○○取得上開款項後再
    與彭震偉、丁○○共同搭車返回丁○○居處後，甲○○及彭
    震偉始釋放丁○○並離去。
三、處罰條文：
    刑法第302條第1項。
四、協商判決除有刑事訴訟法第455條之4第1項第1款於本訊問程
    序終結前，被告撤銷協商合意或檢察官撤回協商聲請者；第
    2款被告協商之意思非出於自由意志者；第4款被告所犯之罪
    非第455條之2第1項所定得以協商判決者；第6款被告有其他
    較重之裁判上一罪之犯罪事實者；第7 款法院認應諭知免刑
    或免訴、不受理者情形之一，及違反同條第2 項「法院應於
    協商合意範圍內為判決；法院為協商判決所科之刑，以宣告
    緩刑或2 年以下有期徒刑、拘役或罰金為限」之規定者外，
    檢察官與被告均不得上訴。
五、如有前項得上訴之情形，得自收受宣示判決筆錄送達之日起
    10日內，向本院提出上訴書狀，上訴於第二審法院。
中　　華　　民　　國　　96　　年　　5 　　月　　14　　日
                  刑事第三庭    書  記  官  謝國聖
                                審判長法官  楊數盈
以上正本證明與原本無異。
                                書  記  官  謝國聖
中　　華　　民　　國　　96　　年　　5 　　月　　14　　日
附錄本案論罪科刑法條：
刑法第302條第1項：
私行拘禁或以其他非法方法，剝奪人之行動自由者，處5 年以下
有期徒刑、拘役或300元以下罰金。
